臺灣士林地方法院刑事判決　　　　　　　 94年度易字第275號
公　訴　人　臺灣士林地方法院檢察署檢察官
被　　　告　甲○○
上列被告因毒品危害防制條例案件，經檢察官提起公訴（93年度
毒偵字第1335號、94年度毒偵字第385 號）及移送併辦（94年度
毒偵字第769 號），本院合議庭裁定由受命法官獨任進行簡式審
判程序，判決如下：
    主  文
甲○○連續施用第二級毒品，處有期徒刑陸月，如易科罰金，以
佰元折算壹日。扣案之第二級毒品安非他命貳包、壹包（重量
分別為總淨重零點陸陸公克、毛重肆點貳陸捌公克）均沒收銷燬
之；吸食器壹個沒收。
    理  由
一、犯罪事實：
    甲○○前因施用第二級毒品案件，經依本院92年度毒聲字第
    924 號裁定，送勒戒處所執行觀察、勒戒後，認無繼續施用
    毒品之傾向，於民國92年12月18日執行完畢釋放，並由臺灣
    士林地方法院檢察署檢察官於同日以92年度毒偵字第1101號
    為不起訴處分確定。詎其於前案觀察、勒戒執行完畢釋放後
    ，5 年內復基於施用第二級毒品之概括犯意，自93年7 月22
    日16時50分許起至94年3 月20日止，在台北縣淡水鎮○○街
    住處旁樓梯間、淡水鎮北投子99號2 樓等地，以將安非他命
    結晶置於玻璃吸食器內燒烤成煙後吸食之方式，連續施用第
    二級毒品安非他命4 次。嗣於(一)93年7 月22日16時20分許，
    甲○○與綽號「阿猴」之不詳姓名、年籍男子共乘車號FIK
    ─272 號重型機車，行經臺北縣淡水鎮○○街146 號前遇警
    盤檢時，該綽號「阿猴」之男子乘機逃逸，而甲○○則因一
    時心虛將身上之安非他命2 包（驗餘合計淨重0.66公克）丟
    棄在地上為警當場查獲；(二)93年11月13日1 時許，呂三旺駕
    駛車牌號碼8415─DK號自小客車搭載甲○○行經臺北縣淡水
    鎮○○路○ 段331 巷口時為警盤檢，並於車內查獲呂三旺所
    有之海洛因1 包（淨重0.73公克）、安非他命1 包（毛重2.
    1公克）、注射針筒2 支，旋即帶同呂三旺、甲○○前往呂
    三旺投宿之該鎮賢孝里番子田29號欣埔汽車旅館206 室起出
    吸食器1 組（呂三旺涉嫌持有及施用海洛因、安非他命部分
    ，業經檢察官另案偵辦）；(三)94年3 月22日17時許在台北縣
    淡水鎮北投子99號2 樓為警持搜索票查獲，並扣得安非他命
    1包（毛重4.268公克）、吸食器1個。
二、程序事項：
  (一)本件被告甲○○所犯並非死刑、無期徒刑、最輕本刑為3 年
    以上有期徒刑之罪或高等法院管轄第一審案件，其於準備程
    序進行中，先就被訴事實為有罪之陳述，經告知其簡式審判
    程序之旨，並聽取公訴人及被告之意見後，本院合議庭依刑
    事訴訟法第273 條之1 第1 項之規定，裁定由受命法官獨任
    進行簡式審判程序，合先敘明。
  (二)按犯毒品危害防制條例第10條之罪者，檢察官應聲請法院裁
    定令被告入勒戒處所觀察、勒戒，其期間不得逾2 月；觀察
    、勒戒或強制戒治執行完畢釋放後，5 年內再犯同條例第10
    條之罪者，檢察官應依法追訴；毒品危害防制條例第20條第
    1 項、第23條第2 項分別定有明文。查被告前因施用第二級
    毒品案件，經依本院92年度毒聲字第924 號裁定，送勒戒處
    所執行觀察、勒戒後，認無繼續施用毒品之傾向，於92年12
    月18日執行完畢釋放，並經臺灣士林地方法院檢察署檢察官
    於同日以92年度毒偵字第1101號為不起訴處分確定，此有不
    起訴處分書、臺灣高等法院被告前案紀錄表暨入出監資料表
    各1 份在卷可稽。被告於前述觀察勒戒執行完畢後，被訴其
    復於5 年內再犯毒品危害防制條例第10條第2 項之罪名，依
    上開規定，其犯罪之訴追條件已經具備。
三、證據名稱：
　(一)被告自白：被告甲○○於本院準備程序及審理中自白上述犯
    罪事實，其任意自白核與下列事證相符，自應採為證據。
  (二)書證：
    臺灣檢驗科技股份有限公司出具濫用藥物尿液檢驗報告3 份
    （附於93年度毒偵字第1335號偵查卷第3 頁、94年度毒偵字
    第385 號偵查卷第7 頁及本院卷）：被告經警查獲3 次後採
    集之尿液檢體經檢驗結果，均呈安非他命類之陽性反應。
  (三)扣案物證：
  安非他命2 包：經送內政部警政署刑事警察局鑑定結果，2
    小包結晶粉末均檢出二級毒品甲基安非他命，總淨重0.72公
    克，共取0.06公克鑑驗，總餘淨重0.66公克（見93年度毒偵
    字第1335號偵查卷第7 頁附內政部警政署刑事警察局鑑驗通
    知書）。
  安非他命1 包：經送行政院衛生署管制藥品管理局檢驗結果
    ，該包白色結晶粉末檢出甲基安非他命成分，毛重4.268 公
    克（見本院卷附行政院衛生署管制藥品管理局管檢字第0940
    004656號檢驗成績書）。
  吸食器1 個，經被告供明係其所有供其施用毒品安非他命所
    用。
  (四)綜上積極證據，上述犯罪事實已得確切之證明，被告犯行堪
    以認定，應依法論罪科刑。
四、論罪及科刑之理由：
  (一)查安非他命係毒品危害防制條例第2 條第2 項第2 款所定之
    第二級毒品。核被告所為，係犯毒品危害防制條例第10條第
    2 項之施用第二級毒品罪。被告施用第二級毒品前後，持有
    第二級毒品安非他命之低度行為，應為其施用第二級毒品之
    高度行為所吸收，不另論罪。
  (二)被告先後4 次施用第二級毒品之犯行，時間緊接，所犯係構
    成要件相同之罪名，顯係基於概括犯意反覆為之，為連續犯
    ，應依刑法第56條之規定，以一罪論，並依法加重其刑。公
    訴意旨雖未就被告於93年7 月22日、同年11月13日之施用第
    二級毒品以外之施用第二級毒品犯行部分提起公訴，惟被告
    所為該部分如犯罪事實欄所載之連續施用第二級毒品犯行與
    公訴人起訴之犯罪事實既具有連續犯之裁判上一罪關係，為
    起訴效力所及，本院自應併予審究，附此敘明。
  (三)本院審酌安非他命毒品對於人體會產生依賴性，並足以導致
    精神變態及造成死亡，係足以危害個人健康及社會安全之管
    制藥物，被告前經執行觀察、勒戒完畢，猶不知戒除濫行施
    用毒品惡習，再犯本件施用毒品罪，深陷毒坑無法自拔，及
    其犯罪之自我麻醉動機、犯罪之手段、所生自我戕害結果及
    犯罪後坦承犯行之態度等一切情狀，量處如主文所示之刑，
    並諭知易科罰金之折算標準，以示懲儆。
  (四)扣案之安非他命2 包（合計淨重0.66公克）、安非他命1 包
    （毛重4.268 公克），均係屬第二級毒品，不問屬於被告與
    否，依毒品危害防制條例第18條第1 項前段之規定諭知沒收
    銷燬之；又扣案之吸食器1 個，為被告所有且供施用第2 級
    毒品所用，業經被告於本院審理中供明，應依刑法第38條第
    1 項第2 款之規定宣告沒收之。
五、應適用之法條：
    刑事訴訟法第273 條之1 第1 項、第284 條之1 、第299 條
    第1 項前段、第310 條之2 、第454 條，毒品危害防制條例
    第10條第2 項、第18條第1 項前段，刑法第11條、第56條、
    第41條第1 項前段、第38條第1 項第2 款，罰金罰鍰提高標
    準條例第2 條。
六、上訴方式之曉示：
    如不服本判決，得於收受送達後10日內，向本院提出上訴書
    狀，上訴於臺灣高等法院。
本案經檢察官鄭嘉欣到庭執行職務。
中　　華　　民　　國　　94　　年　　10　　月　　19　　日
                  刑事第三庭法　官  汪梅芬
以上正本證明與原本無異。
對於本判決如有不服，應於收受送達後10日內，向本院提出上訴
書狀，上訴於臺灣高等法院，並按他造當事人之人數附具繕本。
                            書記官  林旻弘
中　　華　　民　　國　　94　　年　　10　　月　　19　　日
附錄本判決論罪之法條全文
毒品危害防制條例第10條第2項：
施用第二級毒品者，處三年以下有期徒刑。
